【裁判字號】    90,易,367
【裁判日期】    900322
【裁判案由】    違反就業服務法
【裁判全文】
臺灣高雄地方法院刑事判決                            九十年度易字第三六七號
    公  訴  人  臺灣高雄地方法院檢察署檢察官
    被      告  乙○○
右列被告因違反就業服務法案件，經檢察官提起公訴（八十九年度偵字第五五七九號
），本院判決如左：
    主  文
乙○○違反雇主不得聘僱未經許可之外國人之規定，其聘僱人數為貳人以上，處拘役
伍拾日，如易科罰金，以參佰元折算壹日。緩刑貳年。
    事  實
一、乙○○為設於高雄市鹽埕區○○○路五十四號「汕麗伶亞丁小吃部」負責人，明
    知外國人未經許可，不得在本國工作，竟於民國八十八年八月二十七日、同年十
    二月間某日，分別以每日新台幣五百元、八百元之代價，非法聘僱未經許可之菲
    律賓籍甲○○ ○○ELYNA F、SU MYRNA M二人，在上開小吃部從事清掃、洗碗等工作
    。
    嗣於八十九年一月二十九日十六時三十分、同年二月十日八時三十分許，分別在
    高雄縣梓官鄉○○路三二二號、梓官路二六七號前，因行蹤可疑為警盤查而查獲
    。
二、案經高雄縣警察局梓官分局移送臺灣高雄地方法院檢察署檢察官偵查起訴。
    理  由
一、訊據被告乙○○矢口否認有何上開犯行，辯稱伊並不認識上開二名菲律賓人，亦
    無僱傭渠二人在上開小吃部內工作云云；惟查上開事實業據甲○○ ○○ELYNA F、SU
    MYRNA M於警訊中指訴綦詳，且該二名菲律賓人於警訊中並指認被告之妻之英文
    名字為JESSICA，核與被告之陳述相符，若甲○○ ○○ELYNA F、SU MYRNA M二人與被
    告夫妻無交往，如何能得知被告之妻之姓名？是被告辯稱不認識甲○○ ○○ELYNA F
    、SU MYRNA M二人，無非卸責之詞。又被告前有多次因菲律賓人士在上開處所出
    入，而為警調查並移送臺灣高雄地方法院檢察署檢察官偵辦，其結果或為不起訴
    處分，或經法院判決無罪確定，此有八十四年度偵字第二三三０二號、八十五年
    度偵字第五二五七號不起訴處分書、八十四年度易字第四六四七號判決書附卷可
    稽，被告既已多次為警調查，應該知道避嫌，並對有往來之朋友告知其中之利害
    關係並謹慎行事，然被告於經此多次調查後，仍有人指認其非法僱用外勞，該二
    名菲律賓人顯非無端指控，益徵被告所言不足採信，被告罪證明確，犯行堪以認
    定。
二、核被告所為係違反就業服務法第五十三條第一款之規定，其聘僱人數為二人，應
    依同法第五十八條第一項後段之規定處罰。按違反就業服務法之刑事處罰，其性
    質為屬一般所稱之行政刑罰，適用時固應符一般刑法原理，惟仍應體察其行政管
    理之目的以作解釋。該法第五十八條第一項前段及後段，分別就違反該法第五十
    三條第一款至第三款之規定，而聘僱、留用外國人一人或二人以上，處以不同之
    法定刑度，其考量當係著眼於外國人之人數多寡對於行政管理之危害性不同。是
    該法第五十八條第一項僅係單純一罪之性質，縱有先後或同時違反該法第五十三
    條第一款至第三款之情形而被查獲時，仍屬單純一罪，應併計入其人數，而分依
    聘僱、留用人數之不同，適用該法第五十八條第一項前段或後段之規定處斷。是
    本件公訴人認被告係基於概括之犯意，連續僱用二外國人，應依連續犯之例處罰
    尚有未洽。茲審酌被告聘僱外籍勞工二人，影響主管機關對於外籍勞工管理，被
    告雖未坦承犯行，惟念其所犯情節尚屬輕微等一切情狀，量處如主文所示之刑。
    按刑法第四十一條，已於九十年一月十日修正公布，並於同月十二日施行，其第
  一項前段規定為「犯最重本刑為五年以下有期徒刑之罪，而受六月以下有期徒刑
    或拘役之宣告，因身體、教育、職業或家庭之關係或因其他正當事由，執行顯有
    困難者，得以一元以上三元以下折算一日，易科罰金。」，本件被告犯罪後，上
    開規定已變更，依最高法院二十四年七月刑庭總會決議，易科罰金之事項，應依
    刑法第二條第一項之規定，適用修正後之刑法第四十一條之新法，本件爰諭知易
    科罰金折算標準，以資懲儆。又被告前未曾受有期徒刑以上刑之宣告，此有本院
    被告全國前案紀錄表一紙在卷可稽，因一時失慮，致罹刑典，經此刑之宣告後，
    應知警惕而無再犯之虞，本院因認暫不執行其刑為當，併均宣告緩刑二年，用啟
    自新。
據上論斷，應依刑事訴訟法第二百九十九條第一項前段、就業服務法第五十八條第一
項後段、刑法第十一條前段、修正後第四十一條第一項、第七十四條第一款、罰金罰
鍰提高標準條例第二條，判決如主文。
本案經檢察官郭武義到庭執行職
中      華      民      國    九十      年      三      月    二十二    日
                                    臺灣高雄地方法院刑事第三庭
                                        法  官李  淑  惠
右正本證明與原本無異。
如不服本判決，應於判決送達後十日內，向本院提出上訴狀。
                                        書記官  馮  欽  鳳
中      華      民      國    九十      年      三      月    二十二    日


司法院資訊處製作；財團法人民間司法改革基金會備份。
